【裁判字號】    98,上訴,3495
【裁判日期】    980831
【裁判案由】    毒品危害防制條例
【裁判全文】
臺灣高等法院刑事判決                98年度上訴字第3495號
上  訴  人
即  被  告  甲○○
上列上訴人因違反毒品危害防制條例案件，不服臺灣板橋地方法
院98年度訴字第1559號，中華民國98年6月30日第一審判決（起
訴案號：臺灣板橋地方法院檢察署98年度毒偵字第2407號），提
起上訴，本院判決如下：
    主  文
上訴駁回。
    理  由
一、按刑事訴訟法第350條、第361條、第362條、第367條規定，
    不服地方法院之第一審判決而上訴者，須提出上訴書狀，並
    應敘述具體理由，為上訴必備之程式；其所提出之書狀未敘
    述上訴理由，或僅曾以言詞陳述上訴理由者，均應於上訴期
    間屆滿後20日內補提理由書於第一審法院。倘上訴人已提出
    上訴理由，但所提非屬具體理由者，應由第二審法院以上訴
    不合法律上之程式，判決駁回之。而所謂具體理由，必係依
    據卷內既有訴訟資料或提出新事證，指摘或表明第一審判決
    有何採證認事、用法或量刑等足以影響判決本旨之不當或違
    法，而構成應予撤銷之具體事由，始克當之；倘僅泛言原判
    決認定事實錯誤、違背法令、量刑失之過重或輕縱，而未依
    上揭意旨指出具體事由，或形式上雖已指出具體事由，然該
    事由縱使屬實，亦不足以認為原判決有何不當或違法者，皆
    難謂係具體理由，俾與第二審上訴制度旨在請求第二審法院
    撤銷、變更第一審不當或違法之判決，以實現個案救濟之立
    法目的相契合，並節制濫行上訴。又刑罰之量定，本為法院
    得依職權自由裁量之事項，苟於法定刑度之內，予以量定，
    且客觀上並無明顯濫權之情形者，自不容當事人任憑主觀意
    見，指摘其違法、失當。是原判決倘就如何量定其宣告刑之
    理由，已敘明審酌之因素，被告置若罔聞，僅泛詞指摘量刑
    過重，而未提出證據資料，以供審查，自難認為其理由已經
    明確、具體，足以影響判決本旨之不當或違法，而構成應予
    撤銷或變更之具體事由，則所提上訴，即非適法。
二、本件原審就被告甲○○施用第一級毒品、第二級毒品罪，判
    決「甲○○施用第一級毒品，累犯，處有期徒刑捌月。又施
    用第二級毒品，累犯，處有期徒刑肆月。應執行有期徒刑拾
    月。」（如附件原審判決書所載），上訴人即被告甲○○不
    服原判決，提起上訴，其上訴理由僅泛稱：其施用毒品甚為
    悔恨，覺得愧對高堂，其兄又罹患愛滋絕症，傳宗接代僅靠
    被告，被告與中國大陸女子訂婚尚待迎娶，原審判決量刑過
    重，請給予從輕改判並易科罰金之機會云云。然查，上訴人
    之上訴理由未具體指摘原判決關於認定事實、適用法律等事
    項，究竟有何違法或不當之情形。揆諸上開說明，本件上訴
    不合法律上之程式，且無從命補正，應予駁回，並不經言詞
    辯論為之。
據上論斷，應依刑事訴訟法第367條前段、第372條，判決如主文
。
中    華    民    國    98    年    8     月    31    日
                  刑事第一庭    審判長法  官  葉騰瑞
                                      法  官  莊明彰
                                      法  官  王炳梁
以上正本證明與原本無異。
施用第一級毒品部份，如不服本判決，應於收受送達後10日內向
本院提出上訴書狀，其未敘述上訴之理由者並得於提起上訴後10
日內向本院補提理由書（均須按他造當事人之人數附繕本）「切
勿逕送上級法院」。
施用第二級毒品部份，不得上訴。
                                      書記官  陳佳伶
中    華    民    國    98    年    9     月    1     日
附錄本案論罪科刑法條全文：
毒品危害防制條例第10條：
施用第一級毒品者，處6月以上5年以下有期徒刑。
施用第二級毒品者，處3年以下有期徒刑。
附件：
臺灣板橋地方法院刑事判決              98年度訴字第1559號
公  訴  人  臺灣板橋地方法院檢察署檢察官
被      告  甲○○  男  35歲（民國○○年○月○○日生）
                    身分證統一編號：Ｚ000000000號
                    住臺北縣中和市○○路○段135巷3號2樓
                    居臺北縣中和市○○路○段135巷3號6樓
上列被告因毒品案件，經檢察官提起公訴（98年度毒偵字第2407
號），本院以簡式審判程序審理，判決如下：
    主  文
甲○○施用第一級毒品，累犯，處有期徒刑捌月。又施用第二級
毒品，累犯，處有期徒刑肆月。應執行有期徒刑拾月。
    事實及理由
一、本件係依刑事訴訟法第273 條之1 第1 項規定，以簡式審判
    程序審理判決，合先敘明。
二、本件除就證據部分加列：被告於本院自白（見98年6 月29日
    準備程序筆錄、審理筆錄）外，其餘之犯罪事實、證據，均
    引用如附件起訴書之記載。
三、核被告甲○○所為，係犯毒品危害防制條例第10條第1 項、
    第2 項之罪，被告施用各該毒品前持有毒品之行為，為各該
    施用之高度行為所吸收，均不另論罪；所犯如上2 罪，犯意
    個別，行為互殊，為數罪，應予分論併罰。又被告有如起訴
    書所述前案，並經執行完畢，有本院98年6 月29日查悉之臺
    灣高等法院被告前案紀錄表在卷可稽，其於有期徒刑執行完
    畢後之5 年以內，再故意犯本件有期徒刑以上之2 罪，均為
    累犯，應均依法加重其刑；爰審酌被告素行（詳參前述前案
    紀錄表）、動機、目的、施用毒品所生危害，以及犯罪後坦
    承犯行之態度，暨衡量施用毒品之連續性特質等一切情狀，
    酌情量處如主文所示之刑，並定其應執行刑。
據上論斷，應依刑事訴訟法第273 條之1 第1 項、第299 條第1
項前段、第310 條之2 、第454 條第2 項，毒品危害防制條例第
10條第1 項、第2 項，刑法第11條前段、第47條第1 項、第51條
第5 款，判決如主文。
本案經檢察官靳開聖到庭執行職務。
中    華    民    國    98    年    6     月    30    日
                        刑事第4 庭法  官  黎錦福
上列正本證明與原本無異。
如不服本判決，應於判決送達後10日內敘明上訴理由，向本院提
出上訴狀（應附繕本），上訴於臺灣高等法院。
                                  書記官  蔡麗春
中    華    民    國    98    年    6     月    30    日
附錄本案論罪科刑法條全文：
毒品危害防制條例第10條
施用第一級毒品者，處6 月以上5 年以下有期徒刑。
施用第二級毒品者，處3 年以下有期徒刑。
=========================================================
附件：
臺灣板橋地方法院檢察署檢察官起訴書
                                    98年度毒偵字第2407號
被  告  甲○○  男  35歲（民國○○年○月○○日生）
                住臺北縣中和市○○路○ 段135 巷3 號6樓
                居臺北縣中和市○○路○ 段135 巷3 號2 樓
                國民身分證統一編號：Ｚ000000000號
上列被告因違反毒品危害防制條例案件，已經偵查終結，認應提
起公訴，茲將犯罪事實及證據並所犯法條分敘如下：
        犯罪事實
一、甲○○前因施用毒品案件，經依臺灣板橋地方法院裁定施以
    觀察、勒戒後，認有繼續施用毒品之傾向，經同法院裁定令
    入戒治處所施以強制戒治，嗣因認無繼續強制戒治之必要，
    於民國96年6 月25日執行完畢釋放出所，並經本署檢察官以
    96年度戒毒偵字第294 號為不起訴處分確定。另因贓物案件
    ，經臺灣高等法院以87年度上訴字第3298號判處有期徒刑4
    月確定；於87年間，因違反電信法案件，經同法院以87年度
    上訴字第5194號判處有期徒刑4 月確定；復因違反肅清煙毒
    條例案件，經臺灣板橋地方法院以86年度訴字第2873號判處
    有期徒刑3 年4 月，經臺灣高等法院以87年度上訴字第1058
    號判決駁回上訴確定；再因違反槍砲彈藥刀械管制條例案件
    ，經臺灣板橋地方法院以87年度訴字第1941號判決判處有期
    徒刑3 月確定；於88年間，又因違反槍砲彈藥刀械管制條例
    等案件，經臺灣臺北地方法院以87年度訴字第1862號判決分
    別判處有期徒刑5 年3 月、3 月、3 月確定。上開所列之數
    罪刑經接續執行，於94年6 月3 日縮短刑期假釋出監並付保
    護管束，然其於假釋付保護管束期間，因轉讓第一級毒品案
    件，經臺灣板橋地方法院以95年度訴字第3375號判決判處有
    期徒刑1 年4 月確定，經撤銷保護管束並執行殘刑，嗣於97
    年5 月15日執行完畢。詎其猶不思戒除毒癮，於前開強制戒
    治執行完畢釋放後5 年內，復基於施用第二級毒品甲基安非
    他命之犯意，於98年2 月24日約19時30分許經警採尿前回溯
    96小時內某時，在不詳處所施用第二級毒品甲基安非他命；
    另基於施用第一級毒品海洛因之犯意，於98年2 月24日約19
    時30分許經警採尿前回溯26小時內某時，在不詳處所，施用
    第一級毒品海洛因。嗣於98年2 月24日15時許，在臺北縣永
    和市○○街119 號前為警查獲，經警採集其尿液送驗後，呈
    安非他命類及鴉片類陽性反應，因而查悉上情。
二、案經臺北市政府警察局中山分局移送偵辦。
        證據並所犯法條
一、證據清單與待證事實：
 ┌──┬───────────┬───────────┐
 │編號│證據清單              │    待證事實          │
 ├──┼───────────┼───────────┤
 │ 一 │被告甲○○於警詢及偵查│被告於前揭時、地為警查│
 │    │中之供述。            │獲並親自採尿之事實。  │
 ├──┼───────────┼───────────┤
 │ 二 │臺灣尖端先進生技醫藥股│被告施用第一級毒品海洛│
 │    │份有限公司98年3月4日濫│因、第二級毒品甲基安非│
 │    │用藥物檢驗報告（尿液檢│他命之事實。          │
 │    │體編號：036946）及臺北│                      │
 │    │市政府警察局偵辦毒品案│                      │
 │    │件尿液檢體委驗單各1 紙│                      │
 │    │。                    │                      │
 ├──┼───────────┼───────────┤
 │ 三 │被告提示簡表、刑案資料│被告前因施用毒品，經裁│
 │    │查註紀錄表、全國施用毒│定送強制戒治，於96年6 │
 │    │品案件紀錄表、矯正簡表│月25日執行完畢出所。本│
 │    │各1 份。              │件施用毒品犯行，係在前│
 │    │                      │次強制戒治執行完畢後5 │
 │    │                      │年內。                │
 └──┴───────────┴───────────┘
二、核被告所為，係犯毒品危害防制條例第10條第1 項、第2 項
    之施用第一級、第二級毒品罪嫌。被告持有毒品行為為施用
    行為所吸收，不另論罪，又所犯施用第一級毒品及第二級毒
    品二罪嫌間，犯意各別，罪名互殊，請予分論併罰。被告前
    因贓物等案件，經法院判處有期徒刑確定，於97年5 月15日
    執行完畢，此有刑案資料查註紀錄表在卷可參，其於5 年內
    故意再犯本件有期徒刑以上之罪，係屬累犯，請依刑法第47
    條第1 項之規定加重其刑。
三、依毒品危害防制條例第23條第2 項、刑事訴訟法第251 條第
    1 項提起公訴。
    此  致
臺灣板橋地方法院
中    華    民    國    98    年    4    月    14     日
                              檢  察  官  張淑美
本件正本證明與原本無異
中    華    民    國    98    年    4     月    22    日
                              書  記  官
附錄本案所犯法條全文：
毒品危害防制條例第10條
施用第一級毒品者，處6 月以上5 年以下有期徒刑。
施用第二級毒品者，處3 年以下有期徒刑。


司法院資訊處製作；財團法人民間司法改革基金會備份。
